【裁判字號】    99,抗,1222
【裁判日期】    991021
【裁判案由】    聲請定其應執行刑
【裁判全文】
臺灣高等法院刑事裁定                  99年度抗字第1222號
抗  告  人
即 受刑 人  甲○○
上列抗告人因聲請定應執行刑案件，不服臺灣桃園地方法院中華
民國99年9 月13日裁定（99年度聲字第2403號），提起抗告，本
院裁定如下：
    主  文
抗告駁回。
    理  由
一、原裁定意旨略以：抗告人即受刑人甲○○因犯如原裁定附表
    所示之罪，先後經判決處如附表所示之刑，均經分別確定在
    案。茲檢察官聲請定其應執行之刑，經審核認其聲請為正當
    ，爰依刑事訴訟法第477條第1 項、刑法第53條、第51條第5
    款，裁定應執行有期徒刑4年6月。
二、抗告意旨略以：(一)按法律上屬於自由裁量事項並非概無法
    律之拘束在，法律上有其外部界限及內部界限，前者為法律
    之具體規定，法院得以具體選擇適當之裁判，後者為法院自
    由裁量，應考量法律之目的，法律秩序之理念所在；法院為
    裁判時兩者均不得逾越。在數罪併罰而有二裁判以上，應定
    其應執行刑之案件，法院所為刑之酌定，固屬自由裁量事項
    ，然對法律之內、外部界限，均仍應受其拘束。又法院對自
    由裁量之行使除不得逾越法律所規定範圍之外部性界限，尚
    應受比例原則、公平正義原則之規範，謹守法律秩序之理念
    ，體察法律之規範目的，使其結果實質正當合於裁量之內部
    界限，俾與立法本旨相契合，亦即必須符合所適用法律授權
    之目的，並受法律秩序之理念、法律感情及慣例等所規範，
    目前現階段之刑事政策非只實現以往報應主義，尤重在教化
    之功能。(二)按照新法實施以來，各法院對其罪犯所判之例
    ，參照台灣板橋地方法院98年度訴字第1084號判決，所涉販
    賣毒品，判刑103年6月，定應執行刑25年；98年度易字第58
    0號所涉竊盜罪判決89個月，定應執行刑36個月；98 年度聲
    字第2835號所涉毒品與竊盜等罪合刑共計42個月，經數罪併
    罰後定應執行刑22個月等等，與抗告人之案件相較何止天壤
    之別。抗告人所涉之罪，侵害法益，造成之危害，相較之下
    ，實純屬低度之行為，然其定應執行刑，反較高度行為重，
    其不公之處，昭然可見。抗告人已深切自我反省，請給予改
    悔向上之機會，並予抗告人一個從新從輕最有利於被告之裁
    定云云。
三、按裁判確定前犯數罪者，併合處罰之，有二裁判以上者，依
    刑法第51條之規定，定其應執行之刑，同法第50條、第53條
    分別定有明文。次按法院就自由裁量權之行使，除不得逾越
    法律所規定範圍之外部性界限外，另應受比例原則、公平正
    義原則之規範，謹守法律秩序之理念，體察法律之規範目的
    ，使其結果實質正當，合於裁量之內部性界限，俾與立法本
    旨相契合。刑法第51條第5 款規定數罪併罰，宣告多數有期
    徒刑者，應於各刑中之最長期以上，各刑合併之刑期以下，
    定其應執行之刑期，但不得逾30年，其就數罪併罰，固非採
    併科主義，而係採限制加重主義，就俱發各罪中，以最重之
    宣告刑為基礎，由法院參酌他罪之宣告刑，裁量加重定之，
    且不得逾法定之30年最高限制，此即外部性界限。法院為裁
    判時，二者均不得有所踰越。在數罪併罰，有二裁判以上，
    定其應執行之刑時，固屬於法院自由裁量之事項，然仍應受
    前揭外部性界限及內部性界限之拘束（最高法院94年度台非
    字第233 號判決、96年度台上字第7583號判決參照）。又數
    罪併罰，應依分別宣告其罪之刑為基礎，定其應執行刑，此
    觀刑法第51條規定自明，故一裁判宣告數罪之刑，雖曾經定
    其執行刑，但如再與其他裁判宣告之刑定其執行刑時，前定
    之執行刑當然失效，仍應以其各罪宣告之刑為基礎，定其執
    行刑，不得以前之執行刑為基礎，以與後裁判宣告之刑，定
    其執行刑（最高法院59年台抗字第367 號判例參照）；而上
    開更定之應執行刑，不應比前定之應執行刑加計其他裁判所
    處刑期後為重，否則即與法律秩序理念及法律目的之內部界
    限有違，難認適法（最高法院93年度台非字第192 號裁定參
    照）。
四、經查：本件抗告人所犯如原裁定附表所示各罪，經原審及臺
    灣板橋地方法院先後判處罪刑確定，上開各罪合併之刑期為
    有期徒刑5 年（即5月＋5月＋4月＋6月＋6月＋6月+5月+4月
    +3月+4月+8月+4月＝5 年），原審酌定其應執行刑為有期徒
    刑4年6月，乃合於上揭法文規定。且參酌抗告人所犯如原裁
    定附表編號1、2所示之毒品案件，曾經法院定應執行有期徒
    刑9 月，所犯如原裁定附表編號8、9所示之竊盜、贓物案件
    ，曾經法院定應執行有期徒刑6 月，所犯如原裁定附表編號
    11、12所示之竊盜罪，曾經法院定應執行有期徒刑10月，原
    審所定之上開應執行刑並未逾越自由裁量之外部界限及內部
    界限，於法並無不合。至抗告人所舉事例，均屬個案審判中
    量刑之參考，尚非本件判決確定後定應執行刑法院所得調查
    審酌之事項，抗告人執此指摘原裁定有違反比例或公平原則
    之情事，自無足採。因此，本件抗告，並無理由，應予駁回
    。
據上論結，應依刑事訴訟法第412條，裁定如主文。
中    華    民    國    99    年    10    月    21    日
                  刑事第二十一庭審判長法  官  蔡聰明
                                      法  官  楊力進
                                      法  官  許永煌
以上正本證明與原本無異。
不得再抗告。
                                      書記官  林吟玲
中    華    民    國    99    年    10    月    22    日

司法院資訊處製作；財團法人民間司法改革基金會備份。
